臺灣彰化地方法院刑事裁定
111年度聲字第684號
聲  請  人  臺灣彰化地方檢察署檢察官   
受  刑  人  林彥廷




上列聲請人因受刑人數罪併罰有二裁判以上，聲請定其應執行之
刑（111年度執聲字第355號），本院裁定如下：
    主      文
林彥廷犯如附表所示之罪，所處如附表所示之刑，應執行有期徒
刑貳年伍月，附表1至6及8至9所併科罰金部分，應執行罰金新臺
幣陸萬元，罰金如易服勞役，以新臺幣壹仟元折算壹日。
    理      由
一、本件聲請意旨略以：受刑人林彥廷（下稱受刑人）因洗錢防
    制法等數罪案件，經法院分別判決確定如附表所示，依刑法
    第53條、第51條第5款、第7款規定定其應執行之刑，並諭知
    罰金易服勞役之折算標準，爰依刑事訴訟法第477條第1項、
    刑法第42條第3項聲請裁定等語。
二、按裁判確定前犯數罪者，併合處罰之。但有下列情形之一者
    ，不在此限：一、得易科罰金之罪與不得易科罰金之罪。二
    、得易科罰金之罪與不得易服社會勞動之罪。三、得易服社
    會勞動之罪與不得易科罰金之罪。四、得易服社會勞動之罪
    與不得易服社會勞動之罪。前項但書情形，受刑人請求檢察
    官聲請定應執行刑者，依第51條規定定之；數罪併罰，有二
    裁判以上者，依第51條之規定，定其應執行之刑；數罪併罰
    ，分別宣告其罪之刑，分別依下列各款定其應執行刑者：五
    、宣告多數有期徒刑者，於各刑中之最長期以上，各刑合併
    之刑期以下，定其刑期，但不得逾30年。七、宣告多數罰金
    者，於各刑中之最多額以上，各刑合併之金額以下，定其金
    額；易服勞役以新臺幣1,000元、2,000元或3,000元折算1日
    。但勞役期限不得逾1年，刑法第50條、第53條、第51條第5
    款、第7款、第42條第3項分別定有明文。
三、經查，本件受刑人因犯如附表所示之罪，經本院及臺灣高等
    法院臺中分院分別判處如附表所示之刑，均經確定在案，有
    上開判決書及臺灣高等法院被告前案紀錄表在卷可稽。其中
    如附表編號7所示之罪為不得易科罰金之罪，附表編號1至6
    及8至9所示之罪為不得易科罰金得易服社會勞動之罪，合於
    刑法第50條第1項但書第3款情形，依同條第2項規定，須經
    受刑人請求檢察官聲請定其應執行刑，始得依刑法第51條規
    定定其應執行之刑。而本件業經受刑人向檢察官請求就附表
    所示各罪聲請定應執行刑，有臺灣彰化地方檢察署刑法第50
    條第1項但書案件是否聲請定刑聲請書在卷可考。茲檢察官
    聲請定其應執行之刑，本院審核認聲請為正當，應定其應執
    行刑如主文所示。
四、依刑事訴訟法第477條第1項，刑法第53條、第51條第5款、
    第7款、第42條第3項，裁定如主文。
中　　華　　民　　國　　111 　年　　8 　　月　　5 　　日
                  刑事第七庭        法  官  鮑慧忠
以上正本證明與原本無異。
如不服本裁定，應於裁定送達後5日內向本院提出抗告狀(須附繕
本)。
中　　華　　民　　國　　111 　年　　8 　　月　　5 　　日
                                    書記官  羅婉嘉

附表：
編號 罪名 宣告刑  犯罪日期 偵查（自訴）機關年度案號         最後事實審         確  定  判  決    備  註      法院 案     號 判決日期 法院 案      號 判決確定日期   1 洗錢防制法 有期徒刑3月，併科罰金新臺幣10000元，以1000元折算1日 109.10.20 109.10.21 彰化地檢110年度偵字第598、1595號 彰化地院 110年度金訴字第25號 110.05.27 彰化地院 110年度金訴字第25號 110.07.14 彰化地檢110年度執字第3504號  2 洗錢防制法 有期徒刑4月，併科罰金新臺幣20000元，以1000元折算1日 109.10.19 彰化地檢110年度偵字第598、1595號 彰化地院 110年度金訴字第25號 110.05.27 彰化地院 110年度金訴字第25號 110.07.14 彰化地檢110年度執字第3504號  3 洗錢防制法 有期徒刑3月，併科罰金新臺幣10000元，以1000元折算1日 109.10.20 彰化地檢110年度偵字第598、1595號 彰化地院 110年度金訴字第25號 110.05.27 彰化地院 110年度金訴字第25號 110.07.14 彰化地檢110年度執字第3504號 編號1至3經原判決定應執行有期徒刑7月，併科罰金新臺幣3萬元。             4 洗錢防制法 有期徒刑3月，併科罰金新臺幣20000元，以1000元折算1日 109.10.20 彰化地檢110年度偵字第8149、10952、12386號 彰化地院 110年度金簡字第67、68號 110.12.30 彰化地院 110年度金簡字第67、68號 111.02.07 彰化地檢111年度執字第909號  5 洗錢防制法 有期徒刑3月 併科罰金新臺幣10000元，以1000元折算1日 109.10.20 109.10.19 彰化地檢110年度偵字第8149、10952、12386號 彰化地院 110年度金簡字第67、68號 110.12.30 彰化地院 110年度金簡字第67、68號 111.02.07 彰化地檢111年度執字第909號  6 洗錢防制法 有期徒刑3月，併科罰金新臺幣20000元，以1000元折算1日 109.10.14 彰化地檢110年度偵字第8149、10952、12386號 彰化地院 110年度金簡字第67、68號 110.12.30 彰化地院 110年度金簡字第67、68號 111.02.07 彰化地檢111年度執字第909號 編號4至6經原判決定應執行有期徒刑5月，併科罰金新臺幣3萬元。 編號1至6經法院裁定定應執行有期徒刑10月(檢察官誤繕為「有歧途刑」，於此更正)，併科罰金新臺幣5萬元。             7 詐欺 有期徒刑1年1月 109年10月19日15時1分許(檢察官誤繕為18、19時，於此更正) 臺中地檢110年度偵字第28009號 臺中地院 111年度金訴字第100號 111.03.16 臺中地院 111年度金訴字第100號 111.04.14 臺中地檢111年度執字第6452號  8 洗錢防制法 有期徒刑5月，併科罰金新臺幣20000元，以1000元折算1日 109.10.19 彰化地檢110年度偵字第7515、7516號 彰化地院 110年度金簡字第74號 111.03.30 彰化地院 110年度金簡字第74號 111.05.04 彰化地檢111年度執字第2138號  9 洗錢防制法 有期徒刑4月，併科罰金新臺幣10000元，以1000元折算1日 109.10.20 彰化地檢110年度偵字第7515、7516號 彰化地院 110年度金簡字第74號 111.03.30 彰化地院 110年度金簡字第74號 111.05.04 彰化地檢111年度執字第2138號 編號8至9經原判決定應執行有期徒刑7月(檢察官誤繕為「有歧途刑」，於此更正)，併科罰金新臺幣2萬元。